8/19/22, 8:49 AM InfoJobs - CV

# InfoJobs

Por leer en Deutsch | German - Heimarbeit - Business Development Representative B2B



Asistente de RRHH en TEDi Comercio

CV actualizado el 18/08/2022

Edad: 24 años (19/11/1997)

Pasaporte

Carnet de conducir: B

Autónomo: No

Permiso de trabajo: Unión Europea

Dirección

Valencia/València

× Tú pides: Madrid

Nacionalidad: Alemania

Vehículo propio: No

Género: Mujer

# Killer questions

#### Haben Sie am Telefon schon auf Deutsch gearbeitet?

Ja, in den letzten Jahren durfte ich in unterschiedlichen Bereichen Erfahrung in der Kundenbetreuung sammeln. Der direkte Kontakt mit Menschen, ob es Kunden oder Arbeitskolleg\*innen sind, macht mir Spaß, weil man nie weiß was einen erwartet und es nie langweilig wird. (:

# Experiencias

√ Tú pides: Deutsch | German - Heimarbeit - Business Development Representative B2B

Abril 2022 - Actualmente (4 meses)

# Asistente de RRHH

TEDi Comercio

Preselección/interpretación de perfiles/CV, tareas administrativas, resolución de incidencias, control y revisión de la documentación de cursos internos

Nivel Empleado/a

Categoría y subcategoría Recursos humanos: Selección de personal

Privacy - Terms

8/19/22, 8:49 AM InfoJobs - CV

Junio 2020 - Abril 2022 (1 año y 10 meses)

## Administrativo/a

TEDi | Actividades administrativas y auxiliares de oficina

#### Departamento de Expansión Interno

Administración de documentación interna, comunicación entre Alemania y España, revisión de contratos de alquiler en español y alemán, preparación de presentaciones internas según procedimiento de la empresa

Nivel Empleado/a

Categoría y subcategoría Otros: Sin especificar

Octubre 2018 - Junio 2020 (1 año y 8 meses)

## Administración

Centro de Medicina Neuro-regenerativa | Medicina alternativa

Atención a los pacientes internacionales, seguimiento después de los tratamientos, traducción en las consultas y comunicación con los/las médicos/as, gestión de incidencias y reclamaciones, facturación y contabilidad, organización al nivel interno

Nivel Empleado/a

Categoría y subcategoría Atención a clientes: Atención al cliente

Julio 2018 - Octubre 2018 (3 meses)

#### Administrativo secretario

Empresa de transportes | Transporte (mercancías y pasajeros) y mensajeria

Comunicación transporte internacional, logística, coordinación de viajes y mercancía, revisión de documentación, gestión de incidencias, contabilidad sistema CONTA Plus

Nivel Empleado/a

Categoría y subcategoría Otros: Sin especificar

Noviembre 2017 - Marzo 2018 (4 meses)

#### Camarera de sala

Restaurante Teutonenhof Vinsebeck, Alemania | Hostelería y restaurantes

Camarera de sala por las noches o los fines de semana

Nivel Empleado/a

Atención a clientes: Atención al cliente Categoría y subcategoría

Octubre 2017 - Enero 2018 (3 meses)

## Recepcionista

Firma BABION, Schwalenberg, Alemania

Taller de motos

Nivel Empleado/a

Categoría y subcategoría Atención a clientes: Atención al cliente

Privacy - Terms

8/19/22, 8:49 AM InfoJobs - CV

Septiembre 2016 - Agosto 2017 (11 meses)

## Camarera de barra

Discoteca Alando Palais, Osnabrück, Alemania

Nivel Empleado/a

Categoría y subcategoría Otros: Sin especificar

## **Estudios**

Otros estudios

Febrero 2018

# Corresponsal de Idiomas, Inglés - Alemán (con Español y Francés)

Academia de Lenguas - Eilert, Osnabrück, Alemania

Septiembre 2017

# Nivel B2/C1 de Inglés, Nivel B2 de Español, Nivel B1 de Francés, Alemán lengua materna

Academia de Lenguas Eilert, Osnabrück, Alemania

## Idiomas

Avanzado Español

Avanzado Inglés

Título Corresponsal de Idiomas

Alemán Nativo Francés Básico

# Situación laboral y preferencias

Situación laboral Tengo trabajo pero quiero cambiar

Puesto preferido Atención al cliente

Disponibilidad para cambiar de

residencia

Buena

Disponibilidad para viajar Buena

Destinos preferidos Extranjero, Andalucía, Asturias, Illes Balears, Castilla y León, Castilla - La Mancha, Galicia,

Madrid, Murcia, Comunidad Valenciana

Categorías preferidas Atención a clientes (Promoción y ferias, Atención al cliente), Marketing y comunicación

(Desarrollo de marca y producto, Investigación de mercados, Comunicación corporativa,

Marketing)